# Mapa com as árvores georreferenciadas `r emo::ji("map")`

A figura abaixo contém as informações georreferenciadas. **Estes resultados são preliminares**. Conforme alimentamos nosso banco de dados, nós atualizaremos este mapa. Note que o mapa é interativo e você pode dar zoom ou clicar nos pontos. Localize os pontos no mapa e clique em cima para ver as informações. As cores dos pontos indicam diferentes espécies.

```{r echo=FALSE, include=FALSE}
require(leaflet)
require(tidyverse)
library(leaflet.extras)
library(htmlwidgets)
```
```{r echo=FALSE, fig.dim="100%"}
frutas <- read.table("./dados_1.txt", h = T) %>% tibble %>%
    mutate(popup_info = paste(nome_popular,"<br/>",                                               nome_científico,"<br/>",                                                 "Fase da vida:",
                        fase_ontogenetica,"<br/>",                                               "Altitude:", srtm,"<br/>",                                               "Coordenadas: lat ", lat, ";"," lon ", lon,"<br/>",
            "Observação:", obs, "<br/>"            ))

pal <- colorFactor("magma", domain=frutas$nome_popular %>% factor)

mapa <- leaflet() %>%
  addProviderTiles("OpenStreetMap.Mapnik") %>%
  addCircleMarkers(data = frutas, lat = frutas$lat, lng = frutas$lon, fillOpacity = 90,
                   radius = ~1.45, popup = frutas$popup_info, color = pal(frutas$nome_popular))%>% 
      
      # add a map scalebar
      addScaleBar(position = 'topright') %>%
      
      # add measurement tool
      addMeasure(
        primaryLengthUnit = "kilometers",
        secondaryLengthUnit = 'miles', 
        primaryAreaUnit = "hectares",
        secondaryAreaUnit="acres", 
        position = 'topleft')%>%
      addControlGPS(
        options = gpsOptions(
          position = "topleft",
          activate = TRUE, 
          autoCenter = TRUE,
          setView = TRUE))

    activateGPS(mapa)


```

<span>Este mapa foi feito utilizando o pacote [leaflet](https://CRAN.R-project.org/package=leaflet) do [R](https://www.r-project.org).</span>
